臺灣高等法院臺中分院民事判決　95年度金上更(二)字第1號
上　訴　人　永豐金證券股份有限公司員林分公司
法定代理人　乙○○
訴訟代理人　陳在源律師
視同上訴人　甲○○
視同上訴人　丁○○
被上訴人　　丙○○
訴訟代理人　何志揚律師
上列當事人間請求損害賠償事件，上訴人對於民國92年5月22日
臺灣彰化地方法院89年度重訴字第7號第一審判決提起上訴，經
最高法院第二次發回更審，本院於96年3月13日言詞辯論終結，
判決如下：
    主  文
原判決除確定部份外，關於命上訴人永豐金證券股份有限公司員
林分公司給付被上訴人及該部分假執行之宣告，暨訴訟費用之負
擔均廢棄。
上列廢棄部分，被上訴人在第一審之訴，及假執行之聲請均駁回
。
除確定部分外，視同上訴人甲○○、丁○○之上訴駁回。
第一審、第二審及發回前第三審訴訟費用由視同上訴人甲○○、
丁○○連帶負擔十分之七，餘由被上訴人負擔。
    事實及理由
甲、程序方面：
一、本件上訴人原名為建弘證券股份有限公司員林分公司，91年
    間名稱變更為建華證券股份有限公司員林分公司，95年9月
    18日變更名為永豐金證券股份有限公司員林分公司，已據上
    訴人提出經濟部核准函一件為證（見本院卷第169頁），爰
    改列上訴人為永豐金證券股份有限公司員林分公司。
二、按民法第275條規定連帶債務人中之一人受確定判決，而其
    判決非基於該債務人之個人關係者，為他債務人之利益亦生
    效力，故債權人以各連帶債務人為共同被告提起給付之訴，
    被告一人提出非基於其個人關係之抗辯有理由者，對於被告
    各人即屬必須合一確定，自應適用民事訴訟法第56條第1項
    之規定，最高法院33年上字第4810號著有判例。查本件第一
    審判決後，上訴人永豐金證券股份有限公司員林分公司提起
    上訴，主張原判決命其連帶給付被上訴人丙○○損害賠償新
    台幣（下同）3221萬4,641元，其金額並非實在等詞，乃非
    基於個人關係抗辯，揆諸首開說明，其上訴效力及於未上訴
    之甲○○、丁○○，爰列甲○○、丁○○二人為視同上訴人
    。
三、視同上訴人丁○○、甲○○經本院合法通知，未於言詞辯論
    期日到場，核無民事訴訟法第386條各款所列情形，爰依被
    上訴人聲請，由其一造辯論而為判決。
乙、實體方面：
一、被上訴人丙○○主張：視同上訴人甲○○與丁○○均為上訴
    人建弘證券股份有限公司員林分公司（91年間名稱變更為建
    華證券股份有限公司員林分公司，95年9月18日名稱變更為
    永豐金證券股份有限公司員林分公司，下稱永豐金公司員林
    分公司）之營業員，因伊自民國向（下同）84年4月間起，
    以訴外人張雪琴及張玉治名義在建華公司買賣股票，伊並委
    託甲○○代為處理相關事務，約定甲○○應依伊之之指示買
    賣股票，甲○○並提供訴外人林坤生等二十餘人頭戶供伊使
    用，嗣因甲○○與丁○○買賣股票發生虧損，竟共同基於意
    圖為自己不法所有，推由甲○○違背伊之委任，擅自以上開
    人頭戶名義為伊買入股票，當日沖銷賣出，將所得價金新台
    幣（下同）三千二百二十一萬四千六百四十一元予以侵占。
    渠等二人共同侵害伊之權利，應依侵權行為之法則對伊負連
    帶損害賠償責任。又上訴人永豐公司員林分公司係渠等二人
    之僱用人，亦應負連帶責任等情，求為命上訴人永豐公司員
    林分公司與甲○○、丁○○連帶給付伊三千二百二十一萬四
    千六百四十一元及加付法定遲延利息之判決（第一審為被上
    訴人全部勝訴之判決，上訴人不服，提起第二審上訴，被上
    訴人於本院前審減縮其請求之金額為三千二百零三萬一千三
    百五十元本息，經本院九十年重上字第一一０號判決將第一
    審所命給付超過2242萬1945元本息部分廢棄，改判駁回被上
    訴人該部分之訴，被上訴人未提起第三審上訴，該部分業已
    確定）。
二、上訴人永豐公司員林分公司則以：被上訴人係私下委託甲○
    ○以張雪琴等人頭戶名義買賣股票，其與甲○○間有委任關
    係存在，甲○○違背委任契約，與丁○○共同侵占被上訴人
    之資金，係渠等二人個人之犯罪行為，而非執行受僱人職務
    之行為，伊無庸對之負僱用人之連帶賠償責任等語，資為抗
    辯。視同上訴人丁○○並未到庭，亦未提出書狀做何聲明或
    陳述，於本院前審則以：否認被上訴人的主張，並辯稱視同
    上訴人甲○○操作股票虧損的金額3200多萬元，應由甲○○
    單獨負責，與其無關等語作為抗辯。視同上訴人甲○○自認
    被上訴人之主張，但以時效為抗辯。
三、經查本件甲○○、丁○○二人被訴犯背信罪，經本院刑事庭
    於九十一年三月二十六日以八十九年度上易字第七一一號判
    決認定甲○○、丁○○共同連續意圖為自己不法之所有，而
    侵占自己持有他人之物，甲○○處有期徒刑壹年陸月，丁○
    ○處有期徒刑壹年貳月。判決書記載二人之犯罪事實為：「
    甲○○與丁○○原均為建弘證卷股份有限公司營業員，並係
    在外賃屋同居之男女朋友，因丙○○本人自八十四年四月起
    ，徵得張雪琴及張玉治之同意，以張雪琴、張玉治之名義在
    該公司買賣股票（即俗稱人頭戶），並委託甲○○買賣股票
    及處理相關事務，嗣並請求甲○○提供人頭戶供其買賣股票
    。甲○○應允後，乃提供其親友林坤生、王淑芳、林伯純、
    林明輝、林明慶及陳志榮、賴聖明、陳玉美、陳淑珍、陳芳
    葳、林黃換、宋明祺、鄭秋美、陳文雄、楊玉燕、林坤錫、
    陳益良、謝中立、陳聰本供丙○○買賣股票。嗣因甲○○與
    丁○○同時共同操作買賣股票發生虧損（丁○○之人頭戶為
    黃母黃許阿滿及友人賴銘仁、廖文彬），日積月累，愈陷愈
    深，終至不能自拔，丁○○乃向甲○○提議儘量操作，大量
    當日沖銷，短線進出，如仍不能賺回彌補虧損，致周轉困難
    ，則相率辭職，遠走高飛。乃共同基於意圖為自己不法所有
    之概括犯意聯絡及行為分擔，自八十五年十一月間起至至八
    十七年一月間，推由甲○○向丙○○以口頭或傳真不實之股
    票買賣報表，並利用人頭戶間轉帳之錯縱複雜手續，及互有
    保管存摺之機會，使丙○○或其秘書蔡能琦不察，蓋印於中
    國國際商業銀行員林分行之上開人頭戶提款單上，將所領取
    之各該人頭戶來自丙○○之股款侵占入己，填補兩人之生活
    費、虧損、繳付貸款利息，致生損害於丙○○。迄八十七年
    一月下旬，甲○○、丁○○因該時期股市漲勢趨猛，其等融
    券放空之股票，虧損金額日益加鉅，已無力回天。乃於同月
    二十一日以不實之傳真報表，向丙○○表示尚有買進及庫存
    股票正新橡膠股份有限公司股票一千張及五百張，陽明海運
    股份有限公司股票六百七十八張，以安丙○○之心，然實際
    挪用侵占丙○○之股款合計三千二百二十一萬四千六百四十
    一元。」，該案並已判決確定，此經本院調取上開刑事案件
    相關卷宗查明屬實，且視同上訴人甲○○對於上開事實於本
    院前審程序中亦自認無誤（見本院重上字110號第1卷第133
    頁），而丁○○確有參與上開犯行，已據甲○○於刑案中迭
    指不移，而丁○○與甲○○係二度同事，且共賦同居，其感
    情甚佳，自不言可喻，甲○○自無構陷丁○○之理，故甲○
    ○所言者，乃吐漏真實而已，自堪採信。是以被上訴人所主
    張之上開事實，堪信為真實，丁○○之抗辯，為不足採。視
    同上訴人丁○○、甲○○既共同侵占被上訴人之款，自係故
    意不法侵害被上訴人之財產，應對被上訴人負連帶賠償之責
    。
四、被上訴人雖主張上訴人永豐公司員林分公司係甲○○、丁○
    ○之僱佣人，依民法第188條之規定，應與甲○○負連帶賠
    償之責，然此為上訴人永豐金公司所否認，並以前詞置。按
    民法第一百八十八條第一項所定僱用人之連帶賠償責任，以
    受僱人因執行職務不法侵害他人之權利為成立要件。倘係受
    僱人個人之犯罪行為而與執行職務無關者，即無上開法條規
    定之適用（參本件最高法院第一次發回意旨）。依上述刑事
    判決所認定之事實，丙○○有委託甲○○買賣股票及處理相
    關事務，甲○○、丁○○二人係自八十五年十一月間起至八
    十七年一月間，由甲○○向丙○○以口頭或傳真不實之股票
    買賣報表，並利用人頭戶間轉帳之錯縱複雜手續，及互有保
    管存摺之機會，使丙○○或其秘書蔡能琦不察，蓋印於中國
    國際商業銀行員林分行之上開人頭戶提款單上，將所領取之
    各該人頭戶來自丙○○之股款侵占入己，實際挪用侵占丙○
    ○之股款合計三千二百二十一萬四千六百四十一元，有如前
    述，則甲○○、丁○○二人上開侵占之犯罪行為是否為甲○
    ○、丁○○二人「因執行職務之行為」？或係甲○○、丁○
    ○二人「個人之犯罪行為而與執行職務無關」？乃關乎永豐
    金公司員林分公司應否負連帶賠償之責之關鍵，亦為永豐金
    公司員林分公司與被上訴人爭執之所在。經查：
  (一)按投資人買賣股票實係委託證券經紀商向證券交易所申報買
    賣有價證券，證券經紀商乃以自己名義為他人計算之交易，
    屬於民法上「行紀」。被上訴人於永豐金公司員林分公司委
    託甲○○買賣股票，縱令永豐金公司員林分公司明知甲○○
    以人頭戶為被上訴人辦理股票買賣事宜，亦僅止於遵照指示
    執行股票交易、結算交割及辦理過戶，且係以永豐金公司員
    林分公司名義為之，而被上訴人之金錢，不論原存於銀行，
    或賣股票所得存入之金錢，被上訴人乃與銀行另存有「消費
    寄託」之法律關係，相關存摺、印鑑章，均由被上訴人自己
    保管，而依修正前證券商負責人與業務人員管理規則第二條
    規定，業務人員之職務既係為證券商從事有價證券之承銷、
    買賣之接洽或執行。同規則第十六條第十一款復明定，證券
    商之負責人及業務人員執行職務應本誠實及信用原則，不得
    挪用或代客戶保管有價證券、款項、印鑑或存摺。故甲○○
    、丁○○二人在執行業務之行為時，根本無從侵占被上訴人
    存於人頭戶之金錢，甲○○、丁○○二人之所以能侵占被上
    訴人使用之人頭戶之金錢，乃係因：丙○○有委託甲○○買
    賣股票及處理相關事務，甲○○利用人頭戶間轉帳之錯縱複
    雜手續，及互有保管存摺之機會，使丙○○或其秘書蔡能琦
    不察，蓋印於中國國際商業銀行員林分行之上開人頭戶提款
    單上，將所領取之各該人頭戶來自丙○○之股款未存入人頭
    戶，而遂行其侵占之犯行，此為上開刑事判決所認定之犯罪
    事實。雖刑事判決認定之事實，其中「丙○○有委託甲○○
    處理相關事務」，被上訴人一再否認其與甲○○間有上述委
    任關係存在。然查上開事實除為刑事判決犯罪事實所認定外
    ，被上訴人於一審即已自認其於八十四年四月間起委任甲○
    ○以張雪琴等人名義在永豐金公司買賣股票，並委託甲○○
    代為處理相關事務（見原審卷第29、30頁），被上訴人之自
    認及刑事判決，對於其委託內容如何固未明確載明，但由刑
    事判決所載「甲○○利用人頭戶間轉帳之錯縱複雜手續，及
    互有保管存摺之機會，使丙○○或其秘書蔡能琦不察，蓋印
    於中國國際商業銀行員林分行之上開人頭戶提款單上，將所
    領取之各該人頭戶來自丙○○之股款未存入人頭戶，而挪用
    侵占」之事實認定顯示，丙○○委託甲○○處理之事宜之內
    容包含委託甲○○於丙○○買賣股票所使用之人頭戶轉帳（
    即當於甲人頭戶賣出股票，乙人頭戶買進股票，需由甲人頭
    戶將賣出股票所得之金錢轉帳至乙人頭戶），而因人頭戶既
    由丙○○使用，其相關存摺及印章均由丙○○保管，故轉帳
    需由丙○○蓋章方能轉帳匯入，始有「甲○○使丙○○或其
    秘書蔡能琦不察，蓋印於中國國際商業銀行員林分行之上開
    人頭戶提款單上，將所領取之各該人頭戶來自丙○○之股款
    未存入人頭戶，而挪用侵占」之結果，故丙○○委任甲○○
    處理相關事宜亦包含委任甲○○將已蓋妥印鑑章之提款單辦
    理轉帳匯款之事項。再參以甲○○於刑事庭供稱：「原來人
    頭戶的印鑑、存摺是交丙○○保管，因我替他調現，所以有
    的人頭戶的印鑑、存摺由我保管」（見刑事二審卷第66頁）
    。「丙○○要資金，金主會要求印章、存摺抵押，所以由他
    的祕書提供印章、存摺給我，交給金主，我及丁○○趁機蓋
    好取款條備用」（見刑事二審卷第115頁），可證本件乃係
    因被上訴人買賣股票，而以小做大，即以俗稱丙種融資買賣
    ，而委託甲○○找金主，並應金主之要求，將印章、存摺委
    託甲○○轉交金主擔保質押，甲○○及丁○○趁此機蓋印鑑
    於提款單上，並於事後提款侵占入己。甲○○既已於刑事審
    理時，坦承侵占犯行，則實無隱暪實情之必要，上開供詞堪
    予採信。而上開甲○○之供詞，被上訴人顯有為做丙種融資
    之股票，故其委任甲○○處理相關事宜亦包含委託甲○○找
    金主，並應金主之要求，私下將印章、存摺交予甲○○，委
    託甲○○交予金主以為擔保。被上訴人辯稱伊與甲○○無任
    何委任關係，伊以人頭戶買賣股票，有在上訴人指定之銀行
    開設證券集中保管帳戶及金融機關存款帳戶並提供該帳戶取
    款辦理交割之協力義務，故該人頭戶之存摺及印鑑必須交由
    上訴人指定之營業員保管，此為其協力之義務，並非私下委
    託甲○○之委任關係云云，與事實不符，核不可採。而甲○
    ○乃利用被上訴人私下與其委任關係，代為持蓋妥印鑑章辦
    理轉帳事宜，並利用丙○○委任其將以丙種融資買賣股票之
    人頭戶存摺、印章應金主之要求，交予甲○○轉交金主之機
    會，盜蓋被上訴人印好取款條，遂行其侵占之犯罪行為，核
    屬甲○○、丁○○二人個人之犯罪行為，而與甲○○、丁○
    ○二人執行職務無關甚明。
  (二)上訴人雖又以甲○○並於上班時間傳真給被上訴人之股票買
    賣交易明細上還註明：「建弘證券甲○○0000000-0.000000
    000」，其中「0000000-0」即是上訴人永豐金公司員林分公
    司 (改制前為建弘公司)之電話或傳真號碼，在客觀上均與
    執行其職務有關云云。惟查證券公司內部固然製有受託買賣
    股票之交易報表，但係由後台之財務單位負責彙整制作，非
    由櫃台之營業員負責。甲○○職務中並無「制作股票買賣報
    表」之一項，被上訴人丙○○以二十餘名人頭戶操作，關係
    複雜，如證券公司所製作交易明細表，依規定均應將交易明
    細寄予交易之名義人，而人頭戶之住址均不同，無法掌握，
    而被上訴人均以甲○○傳真之交易明細表為其掌握其每日交
    易成果，可證被上訴人亦有私下委託其個人專屬帳房甲○○
    整理彙報。故甲○○侵權行為事實中所謂「甲○○向丙○○
    以口頭或傳真不實之股票買賣報表」乙節，亦非屬甲○○之
    營業員職務，縱其上記載有甲○○工作地點之電話，亦不過
    甲○○擅自利用工作使用之電話，處理私人事務即供委任人
    即被上訴人丙○○與受任人甲○○間聯絡其私人委託事務，
    不能執此即謂該股票買賣明細表之傳真與甲○○在上訴人公
    司之職務有何關聯。更何況附帶民事訴訟，係因犯罪而受損
    害之人，為請求回復其損害，於刑事訴訟程序附帶提起之民
    事訴訟，故提起是項訴訟，須限於加害人之犯罪事實侵害個
    人私權，致生損害者，始得為之，其損害之發生，與加害人
    之不法行為須有因果關係，應為當然之解釋。（最高法院79
    年度台上字第1728號判決參照）。被上訴人受損害結果，其
    原因為甲○○利用人頭戶間轉帳之錯縱複雜手續，及互有保
    管存摺之機會，使丙○○或其秘書蔡能琦不察，蓋印於中國
    國際商業銀行員林分行之上開人頭戶提款單上，將所領取之
    各該人頭戶來自丙○○之股款未存入人頭戶，而挪用侵占，
    至甲○○偽造不實之股票交易明細表予被上訴人，並非損害
    之原因，而僅係為隱飾上開原因行為之行為。換言之，上開
    行為亦與被上訴人之損害並無相當因果關係存在。
  (三)被上訴人雖以其於提起附帶民事訴訟時起訴之事實中言及「
    ．．．甲○○違背丙○○委任，陸續私下將丙○○之股票當
    日沖銷賣出，將所得金額填補虧損或借予丁○○供客戶作融
    資之用，致生損害於丙○○」（見附帶民事訴訟起訴狀第三
    頁），甲○○未經被上訴人指示而擅自當日沖銷賣出之行為
    為其執行職務之行為，故甲○○仍有因執行職務之行為不法
    侵害伊之權利，致伊受有損害之情事云云。然依前所述，於
    刑事訴訟程序附帶提起之民事訴訟，故提起是項訴訟，須限
    於加害人之犯罪事實侵害個人私權，致生損害者，其損害之
    發生，與加害人之不法行為須有因果關係。上開起訴事實甲
    ○○所涉不法行為有二，前者為甲○○違背伊之指示，當日
    沖銷賣出（下稱前行為），後者為甲○○將當日沖銷賣出之
    款，利用人頭戶間轉帳之錯縱複雜手續，及互有保管存摺之
    機會，使丙○○或其秘書蔡能琦不察，蓋印於中國國際商業
    銀行員林分行之上開人頭戶提款單上，將所領取之各該人頭
    戶來自丙○○之股款未存入人頭戶，而挪用侵占（下稱後行
    為）。被上訴人本件請求之損害金額為三千二百零三萬一千
    三百五十元本息，係後行為所受之損害，並非前行為所受之
    損害，且與前行為無相當因果關係存在。蓋無前行為，仍可
    能有後行為之侵占結果，有前行為，亦不當然有後行為之侵
    占結果，自不能持前行為而認甲○○之侵占行為為甲○○執
    行職務之行為。至於前行為如有因此造成被上訴人受有損害
    ，固屬甲○○執行職務行為不法侵害被上訴人權利，上訴人
    永豐金公司即應負連帶賠償之責，但本件為刑事附帶民事訴
    訟，因犯罪而受損害之人，於刑事訴訟程序固得附帶提起民
    事訴訟，對於被告請求回復其損害，但其請求回復之損害，
    以被訴犯罪事實所生之損害為限，否則縱令得依其他事由，
    提起民事訴訟，亦不得於刑事訴訟程序附帶為此請求。本件
    依刑事判決所定之事實為：「．．．甲○○、丁○○共同基
    於意圖為自己不法所有之概括犯意聯絡及行為分擔，自八十
    五年十一月間起至至八十七年一月間，推由甲○○向丙○○
    以口頭或傳真不實之股票買賣報表，並利用人頭戶間轉帳之
    錯縱複雜手續，及互有保管存摺之機會，使丙○○或其秘書
    蔡能琦不察，蓋印於中國國際商業銀行員林分行之上開人頭
    戶提款單上，將所領取之各該人頭戶來自丙○○之股款侵占
    入己，致生損害於丙○○。迄八十七年一月下旬，甲○○、
    丁○○因該時期股市漲勢趨猛，其等融券放空之股票，虧損
    金額日益加鉅，已無力回天。乃於同月二十一日以不實之傳
    真報表，向丙○○表示尚有買進及庫存股票正新橡膠股份有
    限公司股票一千張及五百張，陽明海運股份有限公司股票六
    百七十八張，以安丙○○之心，然實際挪用侵占丙○○之股
    款合計三千二百二十一萬四千六百四十一元。」，有如前述
    。是以刑事判決所認定之事實為甲○○、丁○○二人侵占之
    事實，被上訴人提起附帶民事訴訟，所求回復其損害，以上
    開侵占犯罪事實所生之損害為限，至於甲○○有無在擅自在
    被上訴人使用之人頭戶為當日沖銷，導致丙○○受損害（當
    日沖銷，有盈有虧，未必虧損），刑事判決並未認定，此觀
    諸本院八十九年上易字第七一一號刑事確定判決之記載甚明
    。非屬犯罪事實而受損害，不得提起附帶民事訴訟，此部份
    之移送即不合法，應予駁回。況被上訴人如主張此部份之損
    害賠償，即有舉證甲○○當日沖銷賣出之行為，致受有多少
    虧損之損害之義務，然其始終未舉證以實其說，實體上亦無
    理由。
五、按因故意不法侵害他人之權利者，負損害賠償責任。數人共
    同不法侵害他人之權利者，連帶負損害賠償責任民法第184
    條第1項、第185條第1項分別定有明文。依上所述，被上訴
    人以甲○○、丁○○二人犯刑事侵占罪，附帶民事訴訟，依
    侵權行為之法律關係，請求甲○○、丁○○二人賠償損害為
    屬有據，應予准許。然被上訴人本於民法第一百八十八條之
    規定，請求甲○○、丁○○二人之僱佣人永豐金公司員林分
    公司連帶賠償則屬無據，應予駁回。至於關於甲○○、丁○
    ○二人應賠償之金額，經本院前審（重上字110號）送請安
    侯建業會計師事務所鑑定被上訴人遭甲○○、丁○○侵占之
    股款損失，經該會計師事務所鑑定2次結果（第2次修正第1
    次鑑定）認定被上訴人被侵權損害金額計算明細如下：
　　　　(1)銀行存款淨匯入金額　　　　54,380,822元
　　減：(2)買賣股票交易淨損失　　　　19,651,904元
　　    (3)丙○○先生自行領回之金額　　937,686 元
    　　(4)估計被侵權損害金額　　　　33,791,232元
　　減：(5)甲○○小姐之自有資金　　　　 762,314元
　　減：(6)銀行已返還之金額　　　　　　 997,568元
　　　　(7)被侵權損害金額　　　　　　32,031,350元
    即被上訴人遭侵害之金額總計為00000000元，有鑑定函在卷
    可按（見重上字110號第1卷第245至282頁；第2卷第59至64
    頁）。是以被上訴人主張受損害之金額於3,203萬1,305元之
    範圍，為屬有據，超過部份，既無理由。再該損害金額業已
    扣除被上訴人另案與人頭戶林明慶、林伯純、林坤生、王淑
    芬等成立訴訟上和解（此為兩造所不爭執，見本院卷第178
    頁），由該人頭戶自中國國商業銀行員林分行帳號內之存款
    餘額交還被上訴人，其返還金額共計997,568元，即上開鑑
    定報告中之「銀行已返還金額」項目，是視同上訴人甲○○
    抗辯，被上訴人受損害之金額應再扣除上開該人頭戶自中國
    國商業銀行員林分行帳號內之存款餘額交還被上訴人共計
    997,568元云云，乃有重複扣除情形，為不足採。視同被上
    訴人甲○○抗辯被上訴人就原審起訴請求以外之金額已罹於
    時效云云，然查本件被上訴人始終基於同一基礎事實請求賠
    償因該侵權行為所受損害，自不可能將金額割裂為數部分，
    視同上訴人所辯，難謂有理由。復按損害之發生或擴大，被
    害人與有過失者，法院得減輕賠償金額，或免除之。民法第
    217條第1項定有明文。查被上訴人既將人頭戶之印鑑章、存
    摺交由甲○○保管，致甲○○、丁○○有侵占股款機會，要
    難謂無「與有過失」，且苟非被上訴人持續有此疏失，且長
    期未自行核對資料，則本件之損害金額當不致如此巨額，要
    難謂無「與有過失」，是本院綜上開一切情況判斷，認被上
    訴人其過失比例應達10分之3，上訴人抗辯，本件丙○○與
    有過失，尚可採信。準此，被上訴人既有10分之3之過失，
    則其請求損害賠償金額應扣除10分之3，即為00000000元（
    計算公式：00000000x7/10=00000000元），逾此部分之請求
    ，為無理由。經扣除過失相抵後，仍可以請求丁○○、甲○
    ○連帶賠償2242萬1,945元及自89年1月22日（起訴狀繕本送
    達上訴人等之次日）起，到清償日止，按週年利率百分之5
    計算的利息，超過部份即無理由，應予駁回。至於視同上訴
    人甲○○於本院前審雖曾請求本院依民事訴訟法第396條第1
    、2項規定，為定履行期間或分次履行的判決，然因未為被
    上訴人同意，且金錢給付，並不是性質上非長期間不能履行
    ，爰不為定履行期間或分次履行的判決，附此敘明。
六、綜上所述．被上訴人依民法第184條第1項、第185條第1項前
    段規定，請求視同上訴人甲○○、丁○○等連帶給付2242萬
    1945元，及自89年1月22日（起訴狀繕本送達上訴人等之次
    日）起，到清償日止，按週年利率百分之5計算的利息，為
    有理由，應予准許（被上訴人請求視同上訴人連帶賠償，逾
    此所為請求，為無理由，已經本院九十二年重上字一一０號
    判決駁回，被上訴人未聲明不服，業已確定，無庸再行裁判
    ），原審判命視同上訴人甲○○、丁○○等連帶給付，並為
    假執行及免為假執行之宣告，核無違誤，應駁回視同上訴人
    甲○○、丁○○之上訴。又被上訴人本於民法第188條之規
    定，請求永豐金公司連帶賠償則屬無據，應予駁回。原審關
    於命永豐金公司給付被上訴人2242萬1945元及其利息，並為
    假執行之宣告，自有未洽 (被上訴人對上訴人永豐公司員林
    分公司逾此所為請求，為無理由，已經本院九十二年重上字
    一一０號判決駁回，被上訴人未聲明不服，業已確定，無庸
    再行裁判），被上訴人敗訴部分，其假執行之聲請失所附麗
    ，應併予駁回。是以除已確定部份外，上訴人永豐金公司上
    訴意旨指摘原判決不當，求予廢棄改判，為有理由，應由本
    院將原判決除確定部份外廢棄，並駁回被上訴人在第一審請
    求永豐金公司給付之訴。
七、本件事證已臻明確，兩造其餘攻擊或防禦方法及所提證據，
    均與本院心證之形成及判決結果，不生影響，爰不一一再加
    以論述，併此明．
據上論結，本件上訴為一部有理由，一部無理由，依民事訴訟法
第四百五十條、第四百四十九條第一項、第七十九條，判決如主
文。
中　　華　　民　　國　　96　　年　　3 　　月　　27　　日
                  民事第三庭    審判長法　官  陳照德
                                      法　官  曾謀貴
                                      法　官  蔡王金全
以上正本係照原本作成。
如對本判決上訴，須於收受判決送達後20日內向本院提出上訴書
狀，其未表明上訴理由者，應於提出上訴後20日內向本院提出上
訴理由書（須按他造人數附具繕本）。
上訴時應提出委任律師為訴訟代理人之委任狀。具有民事訴訟法
第466條之1第1項但書或第2項之情形為訴訟代理人者，另應附具
律師及格證書及釋明委任人與受任人有該條項所定關係之釋明文
書影本。
                                      書記官  許麗花
中　　華　　民　　國　　96　　年　　3 　　月　　27　　日
                                                      Ｍ
